# 求助，企业购买了一份股权投资私募基金，新金融工具准则中如何分类？

提问人：chen58336793 时间：2021-11-23 14:55:44
收益分配顺序如下： 1 、各类费用
2 、份额持有人本金
3 、份额持有人不超过10%的年化收益率计算的投资收益
4 、基金管理人的业绩报酬
5 、基金份额持有人的超额收益
其中有两个角色，一个份额持有人，一个是基金管理人
这两个角色在新金融工具准则下该如何分类？是否可以指定为变动进入其他综合收益
一般这种股权基金的公允价值怎么确定？
谢谢！

回答人：chenyiwei
这类基金份额对于发行方而言不符合权益工具定义，不能指定为以公允价值计量且其变动计入其他综合收益的金融资产，只能作为以公允价值计量且其变动计入损益的金融资产，根据预计持有期限，列报为交易性金融资产或者其他非流动金融资产。
其公允价值应由管理人定期根据所投资的底层资产的公允价值测算确定。如果有优先/劣后分级的，则应分别每种类型分别计算其公允价值。